

CONTACTO

- Dirección: Envigado,
 Antioquia, Colombia
- ★ Kevinquintero045@gmail.com
- 3042006112
- https://kevinql1.github.i

CURSOS

Desarrollador Full StackCODERHOUSE | Enero 2022 a
Noviembre 2022

Desarrollador Web
NEXTU EDUCATION | Enero 2021 a
Diciembre 2021

Desarrollador Front EndMAESTRIK | Febrero 2019 a Junio 2019

Fundamentos De Javascript CREAHANA | Julio 2019 a Septiembre 2019

COMPETENCIAS

- JAVASCRIPT
- AWS
- AZURE
- GOOGLE CLOUD
- HTML
- CSS
- GITHUB
- GIT
- AWS
- GOOGLE
- SERVERLESS
- SQL
- JEST
- JIRA
- NODE JS
- FIREBASE
- MONGODB
- DYNAMODB
- MONGOOSE
- EXPRESS
- POSTGRES
- HOSTINGER
- SASS
- REACT
- JAVA
- SQLPOSTMAN
- PG ADMIN
- HERRAMIENTAS OFIMÁTICAS

KEVIN ALEXANDER QUINTERO LONDOÑO

INGENIERO INFORMÁTICO TÉCNICO EN SISTEMAS

PERFIL PERSONAL

Ingeniero Informático en formación, actualmente esperando graduación y Técnico en Sistemas con más de 4 años de experiencia en programación, pruebas unitarias, automatizadas e de integración.

Experiencia con las siguientes tecnologías y herramientas: HTML, JavaScript, CSS, Java, Node.js, React, Git, servicios de AWS y Google, Serverless, GitHub, Firebase, MongoDB, SQL, Jest, DynamoDB y CI/CD pipelines.

Capacidad comprobada en reparación, mantenimiento y diagnóstico de equipos de cómputo.

Nivel intermedio en el dominio del idioma inglés y excelente manejo de herramientas ofimáticas.

EXPERIENCIA LABORAL

ANALISTA DESARROLLO BPM

KONECTA | 2023 - Actualmente

- Creación, gestión y actualización del proyecto en curso de implementación dentro de la empresa, utilizando tecnologías como: Node.js, Serverless, DynamoDB, Swagger, JavaScript, y servicios de AWS como: Lambda, CloudFormation, CloudWatch v S3, entre otros.
- Realización de pruebas unitarias e de integración con Jest, así como despliegue correspondiente utilizando CI/CD pipelines para mantener un código estable y actualizado de la aplicación.
- Integración continua de microservicios.

TÉCNICO EN SISTEMAS

GT GROUP | 2022 - 2023

- Mantenimiento preventivo y correctivo a diferentes equipos de cómputo, servidores e impresoras.
- Actualización constante de su código Front-End y Back-End.

REPRESENTANTE DE SERVICIOS BANCOLOMBIA

KONECTA | 2020 - 2021

• Brindar solución inmediata a los clientes que se comunican a la línea.

TÉCNICO EN SISTEMAS

UNISYS COLOMBIA | 2019 - 2020

- Creación y actualización de Front-End y Back-End.
- Mantenimiento preventivo y correctivo a diferentes equipos de cómputo.



CONTACTO

- Dirección: Envigado,
 Antioquia, Colombia
- ★ Kevinquintero045@gmail.com
- 3042006112
- https://kevinql1.github.i

CURSOS

Desarrollador Full Stack CODERHOUSE | Enero 2022 a Noviembre 2022

Desarrollador WebNEXTU EDUCATION | Enero 2021 a
Diciembre 2021

Desarrollador Front EndMAESTRIK | Febrero 2019 a Junio 2019

Fundamentos De Javascript CREAHANA | Julio 2019 a Septiembre 2019

COMPETENCIAS

- JAVASCRIPT
- AWS
- AZURE
- GOOGLE CLOUD
- HTML
- CSS
- GITHUB
- GIT
- AWS
- GOOGLE
- SERVERLESS
- SQL
- JEST
- JLD
- BITBUCKETNODE JS
- FIREBASE
- FIREBASEMONGODB
- DYNAMODB
- MONGOOSE
- EXPRESS
- POSTGRES
- HOSTINGER
- SASS
- REACT
- JAVA
- SQL
- POSTMANPG ADMIN
- HERRAMIENTAS OFIMÁTICAS

KEVIN ALEXANDER QUINTERO LONDOÑO

INGENIERO INFORMÁTICO TÉCNICO EN SISTEMAS

FORMACIÓN ACADÉMICA

INGENIERÍA INFORMÁTICA

POLITÉCNICO JAIME ISAZA CADAVID | Actualmente

 Manejo de la industria del software o en cualquier otra organización que necesite desarrollar o gestionar proyectos Informáticos.

TÉCNICO EN SISTEMAS

CENTRO DE FORMACIÓN INTEGRAL PARA EL TRABAJO (CEFIT) | 2017 - 2018

 Brindar soluciones rápidas y efectivas, relacionadas con el hardware y software de los equipos de cómputo y servidores; teniendo en cuenta expectativas y necesidades de los usuarios, normas y parámetros de seguridad informática y principios éticos y de responsabilidad socio-ambiental.